臺灣臺南地方法院刑事判決
110年度交易字第362號
公  訴  人  臺灣臺南地方檢察署檢察官
被      告  張保華

                    籍設臺南市○區○○路000巷0號(臺南○ ○○○○○○○北區辦公處)

上列被告因公共危險案件，經檢察官提起公訴（110年度偵字第6
289號），本院以簡式審判程序判決如下：
    主  文
張保華犯不能安全駕駛動力交通工具罪，累犯，處有期徒刑柒月
。
    事實及理由
一、被告張保華所犯係死刑、無期徒刑、最輕本刑為3年以上有
    期徒刑以外之罪，其於審理時就被訴事實為有罪之陳述，經
    本院告知簡式審判程序之旨，並聽取其與公訴人之意見後，
    爰裁定進行審判程序，合先敘明。
二、本件犯罪事實及證據，均引用檢察官起訴書之記載（如附件
    ），並就證據部分增列：被告於本院審理時之自白。 
三、核被告所為，係犯刑法第185條之3第1項第1款不能安全駕駛
    動力交通工具罪。被告前因酒後駕駛之公共危險案件，經：
    ①本院以107年度交簡字第2432號判處有期徒刑4月確定；②臺
    灣橋頭地方法院以107年度交簡字第1857號判處有期徒刑4月
    、併科罰金新臺幣（下同）1萬元確定；③臺灣橋頭地方法院
    以107年度交簡字第2440號判處有期徒刑5月、併科罰金2萬5
    千元確定，嗣上開①②之有期徒刑經裁定應執行有期徒刑6月
    ，並接續執行③之有期徒刑，於民國109年4月23日執行完畢
    （前揭併科罰金則均易服勞役，至109年5月28日執行完畢）
    ，有其前案紀錄表可稽，其於刑之執行完畢後，5年內再故
    意犯本件有期徒刑以上之罪，為累犯，參酌釋字第775號解
    釋意旨，被告構成累犯之前案與本案之罪質相同，其於前案
    執行完畢後再犯本案，足見其具有特別惡性且對於刑罰之反
    應薄弱，應加重其刑。
四、爰審酌被告於近5年內，計有4次酒後駕駛之前案紀錄，除前
    述3次外，第4次係經本院以109年度交簡字第3747號判處有
    期徒刑6月、併科罰金1萬元確定，竟仍未從中記取教訓，再
    度於飲酒後騎乘機車上路，經警攔檢測得呼氣酒精濃度達每
    公升0.55毫克，罔顧自己及公眾行之安全，惟幸未肇事發生
    實害，且犯後坦承犯行，兼衡其於本院所述之工作及生活狀
    況等一切情狀，量處如主文所示之刑。
據上論斷，應依刑事訴訟法第299條第1項前段、第273條之1第1
項、第310條之2、第454條第2項，刑法185條之3第1項第1款、第
47條第1項，判決如主文。
本案經檢察官吳惠娟提起公訴，檢察官廖舒屏到庭執行職務。
中　　華　　民　　國　　110 　年　　5 　　月　　31　　日
　　　　　　　　　刑事第十四庭  法　官　周宛瑩
以上正本證明與原本無異。
如不服本判決應於收受本判決後20日內向本院提出上訴書狀，並
應敘述具體理由。其未敘述上訴理由者，應於上訴期間屆滿後20
日內向本院補提理由書狀（均須按他造當事人之人數附繕本）「
切勿逕送上級法院」。 
  　　　　　　　　　　　　　　　書記官　李諾櫻
中　　華　　民　　國　　110 　年　　5 　　月　　31　　日
附錄論罪法條：
中華民國刑法第185條之3第1項
駕駛動力交通工具而有下列情形之一者，處2年以下有期徒刑，
得併科20萬元以下罰金：
一、吐氣所含酒精濃度達每公升零點二五毫克或血液中酒精濃度
    達百分之零點零五以上。
二、有前款以外之其他情事足認服用酒類或其他相類之物，致不
    能安全駕駛。
三、服用毒品、麻醉藥品或其他相類之物，致不能安全駕駛。
附件：
臺灣臺南地方檢察署檢察官起訴書　
                                     110年度偵字第6289號
　　被　　　告　張保華　男　50歲（民國00年0月00日生）
　　　　　　　　　　　　籍設臺南市○區○○路000巷0號
                         (臺南市○○○區○○○○○○
　　　　　　　　　　　　居○○市○區○○路0段000巷00號O
　　　　　　　　　　　　　樓之O
　　　　　　　　　　　　國民身分證統一編號：Z000000000號
上列被告等因過失傷害案件，業經偵查終結，認應提起公訴，茲
將犯罪事實及證據並所犯法條分敘如下：
　　　　　犯罪事實
一、張保華前妨害風化與多次不能安全駕駛之公共危險前科紀錄
    ，詎猶不知悛誨，明知酒後吐氣所含酒精濃度達每公升0.25毫
    克以上者，不得駕駛動力交通工具，竟於民國110年3月8日16
    時許至16時20分許止，在臺南市安平區五期重劃區某工地飲
    用啤酒1瓶後，在吐氣所含酒精濃度已達每公升0.25毫克以上
    ，隨即無照騎乘車牌號碼000-000號普通重型機車上路。嗣
    於同日17時45分許，行經臺南市東區東門路三段與東門路三
    段262巷口，因闖越紅燈，經警攔查發現其身上散發酒味，
    於同日17時54分許測得其吐氣所含酒精濃度為每公升0.55毫克
    ，而悉上情。
二、案經臺南市政府警察局第一分局報告偵辦。
　　　　　　 證據並所犯法條
一、上揭犯罪事實，業據被告張保華於警詢及偵查中坦承不諱，
    並有酒精測定紀錄表、財團法人台灣商品檢測驗證中心呼氣
    酒精測試器檢定合格證書、臺南市政府警察局舉發違反道路
    交通管理事件通知單、車輛詳細資料報表、證號查詢機車駕
    駛人結果表、證號查詢汽車駕駛人結果表等附卷可稽，足認
    被告自白與事實相符，其犯嫌應堪認定。
二、核被告所為，係犯刑法第185條之3第1項第1款之公共危險罪
    嫌。被告曾受有期徒刑執行完畢，有本署刑案資料查註紀錄
    表足參，其於執行完畢5年以內故意再犯本案有期徒刑以上
    之罪，且與上開構成累犯之罪同為酒後駕車之公共危險案件
    ，復本件為被告第4次違犯相同罪質之罪嫌，足徵其有特別
    惡性及對刑罰反應力薄弱，請依刑法第47條第1項及刑法第5
    7條各款規定，量處適當之刑。
三、依刑事訴訟法第251條第1項提起公訴。
　　此　　致
臺灣臺南地方法院
中　　華　　民　　國　 110　　年　　3 　　月　　19　　日
                              檢察官  吳  惠  娟
本件證明與原本無異
中　　華　　民　　國　 110　　年　　3 　　月　　25　　日
                              書記官  李  俊  頴
附錄所犯法條：
中華民國刑法第185條之3第1項第1款
駕駛動力交通工具而有下列情形之一者，處2年以下有期徒刑，
得併科20萬元以下罰金：
一、吐氣所含酒精濃度達每公升零點二五毫克或血液中酒精濃度
    達百分之零點零五以上。
二、有前款以外之其他情事足認服用酒類或其他相類之物，致不
    能安全駕駛。
三、服用毒品、麻醉藥品或其他相類之物，致不能安全駕駛。
因而致人於死者，處3年以上10年以下有期徒刑；致重傷者，處1
年以上7年以下有期徒刑。